臺灣高雄地方法院刑事判決　　　　　　　 94年度訴字第115號
公　訴　人　臺灣高雄地方法院檢察署檢察官
被　　　告　丙○○　男民國5.
上列被告因毒品危害防制條例案件，經檢察官提起公訴（93年度
毒偵字第7040號），本院適用簡式審判程序判決如下：
    主  文
丙○○連續施用第一級毒品，累犯，處有期徒刑陸月，如易科罰
金，以參佰元折算壹日。
扣案之海洛因壹包（驗後淨重零點陸玖公克）沒收銷燬之。
    事  實
一、丙○○曾於民國81、82年間因違反肅清煙條例等案件，經臺
    灣高等法院高雄分院分別判處有期徒刑3年4月、3年8月確定
    ，嗣合併執行於82年3月26日入監執行，而於84年6月24日假
    釋出獄，嗣因違反毒品危害防制條例案件經撤銷假釋執行殘
    刑4年5月18日，並於92年10月25日縮短刑期執行完畢；又另
    於88年間因施用毒品案件，經本院裁定令入戒治處所施以強
    制戒治1年，於89年3月31日強制戒治付保護管束期滿執行完
    畢釋放，並經臺灣高雄地方法院檢察署檢察官於89年4月11
    日以89年度戒毒偵字第436號為不起訴處分確定在案。詎仍
    不知悔改，竟於上開強制戒治執行完畢釋放後5年內，復基
    於施用海洛因之概括犯意，自93年11月初某日起至同年月17
    日凌晨5時許止，連續在高雄市○○區○○街136號住處內，
    以將海洛因摻入香煙內點燃吸食或摻入注射針筒內，再用以
    注射自己身體之方式，施用海洛因多次。嗣於93年11月17
    日中午12時15分許，在高雄市○○區○○街8巷3弄6之1號前
    經警盤查時，丙○○於盤查警員乙○○未發覺其有施用海洛
    因犯罪之前，即主動交出褲子口袋內之海洛因1包（驗後淨
    重0.69公克）予乙○○，並坦承施用海洛因犯行，嗣並接受
    裁判。
二、案經高雄市政府警察局左營分局報請臺灣高雄地方法院檢察
    署檢察官偵查起訴。
    理  由
一、右揭事實，迭據被告丙○○於警詢、偵查中及本院審理時坦
    承不諱，且其經警所採之尿液經送檢驗結果，呈嗎啡陽性反
    應，有尿液代碼與姓名對照表及高雄市立凱旋醫院93年12月
    6日檢體編號C263號之濫用藥物尿液檢驗報告各1紙在卷可稽
    （見偵查卷第11頁、第12頁），而海洛因施用入人體後，迅
    速水解轉變成嗎啡，再循嗎啡之代謝途徑，排出體外，已據
    行政院衛生署藥物食品檢驗局81藥檢壹字第006431號函說明
    綦詳。此外，並有扣案疑似海洛因之白粉1包足資佐證，又
    扣案疑似海洛因之白粉1包經送請法務部調查局鑑驗結果，
    公克），有該局94年12月14日調科壹字第220018754號鑑定
    通知書1紙在卷可稽（見偵查卷第15頁），是被告自白核與
    事實相符，應堪採信。而被告於88年間因施用毒品案件，經
    本院裁定令入戒治處所施以強制戒治1年，於89年3月31日強
    制戒治付保護管束期滿執行完畢釋放，並經臺灣高雄地方法
    院檢察署檢察官於89年4月11日以89年度戒毒偵字第436 號
    為不起訴處分確定等情，有該不起訴處分書、臺灣高雄地方
    法院檢察署刑案資料查註紀錄表及臺灣高等法院被告全國前
    案紀錄表各1份在卷足憑。是被告於強制戒治執行完畢釋放
    後，5年內再犯施用第1級毒品海洛因之犯行至明，本件事證
    明確，被告犯行洵堪認定。
二、查海洛因係毒品危害防制條例第2條第2項第1款所稱之第1級
    毒品，核被告施用海洛因之行為，係犯該條例第10條第1項
    之施用第1級毒品罪。被告持有海洛因後，進而施用，其持
    有之低度行為應為施用之高度行為所吸收，不另論罪。被告
    先後施用海洛因之犯行，時間緊接，方法相同，觸犯構成要
    件相同之罪名，顯係基於概括之犯意為之，應依連續犯之規
    定，以一罪論，並加重其刑。又被告曾於81、82年間因違反
    肅清煙條例等案件，經臺灣高等法院高雄分院分別判處有期
    徒刑3年4月、3年8月確定，嗣合併執行於82年3月26日入監
    執行，而於84年6月24日假釋出獄，嗣因違反毒品危害防制
    條例案件經撤銷假釋執行殘刑4年5月18日，並於92年10月25
    日縮短刑期執行完畢，有臺灣高雄地方法院檢察署刑案資料
    查註紀錄表及臺灣高等法院被告全國前案紀錄表各1份在卷
    可憑，其受有期徒刑執行完畢，於5年以內再犯有期徒刑以
    上之本罪，為累犯，應依刑法第47條之規定，加重其刑，並
    依法遞加重之。另被告於本案犯罪未發覺前主動將持有之海
    洛因1包交付予盤查員警乙○○，並自首犯罪之事實，業據
    證人乙○○於本院審理時證述屬實（見本院卷第52頁、第53
    頁），是被告對未發覺之罪自首而受裁判，應依刑法第62條
    前段之規定，減輕其刑，並依法先加後減之。爰審酌被告前
    曾因施用毒品，經強制戒治期滿執行完畢釋放後，仍不知悔
    改警惕，猶繼續施用毒品，本不宜寬貸，惟念其犯後坦承犯
    行，並自首犯行，尚知悔悟，且施用毒品乃自戕行為，及對
    社會危害性等一切情狀，量處如主文所示之刑，並諭知易科
    罰金之折算標準，以資懲儆。扣案之海洛因1包（驗後淨重
    0.69公克），應依毒品危害防制條例第18條第1項前段規定
    ，不問屬於犯人與否，沒收銷燬之。
據上論斷，應依刑事訴訟法第299條第1項前段、第273條之1第1
項，毒品危害防制條例第10條第1項、第18條第1項前段，刑法第
11條、第56條、第47條、第62條前段、第41條第1項前段，罰金
罰鍰提高標準條例第2條，判決如主文。
本案經檢察官甲○○到庭執行職務。
中　　華　　民　　國　　94　　年　　3 　　月　　25　　日
                  刑事第三庭    法　官   陳玉聰
以上正本證明與原本無異。
如不服本判決，應於判決送達後10日內，向本院提出上訴狀。
                                書記官   鄭淑臻
中　　華　　民　　國　　94　　年　　3 　　月　　25　　日
附錄本判決論罪科刑法條全文：
毒品危害防制條例第10條第1項
施用第1級毒品者，處6月以上5年以下有期徒刑。
